臺灣臺北地方法院民事簡易判決
111年度北簡字第9683號
原      告  富邦產物保險股份有限公司

法定代理人  賴榮崇
訴訟代理人  沈志揚
            鍾富丞
被      告  楊育權
上列當事人間損害賠償事件，本院於民國111年8月15日言詞辯論
終結，判決如下：
    主      文
被告應給付原告新臺幣108,762元，及自民國111年2月10日起至
清償日止，按年息5%計算之利息。
原告其餘之訴駁回。
訴訟費用新臺幣3,200元，其中新臺幣1,200元由被告負擔，餘由
原告負擔。 
本判決原告勝訴部分得假執行。 
    事實及理由
一、被告經合法通知，未於言詞辯論期日到場，且無民事訴訟法
    第386條所列各款情事，爰依原告聲請，由其一造辯論而為
    判決。
二、原告主張：被告於民國109年3月24日14時5分許，駕駛車號0
    00-0000號自用小客車（下稱肇事車輛），沿臺北市萬華區
    富民路由西向東第1車道直行，適有訴外人林柏榮駕駛、呂
    淑鈴所有、原告承保之車號000-0000號自用小客車（下稱系
    爭車輛）停放於路旁機車停車格，被告駕駛肇事車輛行至富
    民路153號附近，突然駕車失控向路旁偏行，致肇事車輛左
    前車頭碰撞系爭車輛右側車身，致使系爭車輛受損，經送廠
    修復，原告依保險契約賠付修復費用新臺幣（下同）291,50
    1元（零件248,351元、工資43,150），為此依侵權行為、保
    險法第53條第1項規定，代位被保險人向被告求償等語。並
    聲明：被告應給付原告291,501元，及自起訴狀繕本送達翌
    日起至清償日止，按年息5%計算之利息。被告則未提出書狀
    作何答辯。
三、本院之判斷：
　㈠按因故意或過失，不法侵害他人之權利者，負損害賠償責任
    ；又汽車、機車或其他非依軌道行駛之動力車輛，在使用中
    加損害於他人者，駕駛人應賠償因此所生之損害，民法第18
    4條第1項前段、第191條之2前段分別定有明文。次按汽車行
    駛時，駕駛人應注意車前狀況及兩車並行之間隔，並隨時採
    取必要之安全措施，道路交通安全規則第94條第3項前段亦
    有明文。原告主張被告於前揭時地駕駛肇事車輛，因駕駛失
    控之過失，致系爭車輛受損一節，業據其提出當事人登記聯
    單、交通事故初步分析研判表、事故現場及車損照片、行照
    等件為證，並經本院依職權調閱臺北市政府警察局交通警察
    大隊函覆資料所附道路交通事故初步分析研判表、事故現場
    圖、補充資料表、調查紀錄表、當事人登記聯單、事故現場
    及車損照片等件（見本院卷第57至73頁）在卷可憑，且被告
    經合法通知，未於言詞辯論期日到場，亦未提出書狀作何聲
    明或陳述，依民事訴訟法第280條第3項規定，視同自認，堪
    認原告之主張為真實，是被告就其過失肇事造成之損害，自
    應負侵權行為賠償責任。
　㈡次按不法毀損他人之物者，被害人得請求賠償其物因毀損所
    減少之價額，民法第196條定有明文；又按物被毀損時，被
    害人除得依民法第196條請求賠償外，並不排除民法第213條
    至第215條之適用。依民法第196條請求賠償物被毀損所減少
    之價額，得以修復費用為估定之標準，但以必要者為限（例
    如︰修理材料以新品換舊品，應予折舊，最高法院77年度第9
    次民事庭會議決議參照）。查原告主張系爭車輛修復費用為
    291,501元（零件248,351元、工資43,150元），此有汽（機
    ）車險理賠申請書、汽車險重大賠案工料理算明細表、鈑烤
    估價單、電子發票在卷可稽（見本院卷第21、25至37、53頁
    ），應堪採信。本院參酌固定資產耐用年數表、固定資產折
    舊率、營利事業所得稅查核準則第95條第6項等規定，計算
    系爭車輛更換零件應折舊金額，是原告得請求被告賠償必要
    修復費用為135,952元（詳如附表一所示）。
　㈢復按損害之發生或擴大，被害人與有過失者，法院得減輕賠
    償金額，或免除之，民法第217條第1項定有明文。次按汽車
    停車時，應依下列規定：三、...市場或其他公共場所出、
    入口，不得停車，道路交通安全規則第112條第1項第3款亦
    有明文。經查，本件車禍事故之發生，被告固有未注意車前
    狀況之過失，惟系爭車輛駕駛人林柏榮將車輛恣意停放市場
    出入口之機車停車格，林柏榮對於損害之發生及擴大亦與有
    過失，亦應承擔其過失責任，臺北市政府警察局交通警察大
    隊道路交通事故初步分析研判表亦同此認定（見本院卷第57
    頁），本院衡酌系爭事故之發生經過、過失情節、程度及肇
    事原因力之強弱等一切情狀，認被告上開過失為本件事故之
    主要原因，而認系爭事故應由被告、林柏榮各負擔80%、20%
    之過失責任，並依上開過失比例酌減被告之賠償責任，則原
    告得請求被告賠償之金額為108,762元（＝135,952元×0.8，
    元以下四捨五入），逾此範圍之請求，則屬無據。
四、綜上，原告依侵權行為、保險代位法律關係，請求被告給付
    108,762元，及自起訴狀繕本送達翌日即111年2月10日（見
    本院卷第79頁）起至清償日止，按年息5%計算之利息，為有
    理由，應予准許；逾此範圍之請求，則無理由，應予駁回。
五、本件原告勝訴部分係適用簡易程序所為被告敗訴之判決，應
    依職權宣告假執行。
六、訴訟費用負擔之依據：民事訴訟法第79條。依職權確定訴訟
    費用額為3,200元（第一審裁判費），其中1,200元由被告負
    擔，餘由原告負擔。
中　　華　　民　　國　　111 　年　　8 　　月　　26　　日
                  臺北簡易庭  法  官　張瓊華
上列正本係照原本作成。
如不服本判決，應於判決送達後20日內向本庭（臺北市○○○路0段
000巷0號）提出上訴狀（須附繕本）。如委任律師提起上訴者，
應一併繳納上訴審裁判費。
中　　華　　民　　國　　111 　年　　8 　　月　　26　　日
　　　　　　　　　　　　　　　書記官  賴敏慧  
附表一：扣除零件折舊後得請求之修復費用（以下均為新臺幣）
車號 出廠時間 （註1） 事故日期 車種/耐用年限 已使用時間（註2） AWD-6300號 107年2月 109年3月24日 自用小客車/5年 2年2月 估價單所載零件費用 扣除折舊後之零件費用（A）（註3） 估價單所載工資費用（B） 原告得請求給付之金額 （A）+（B）  248,351元 92,802元 43,150元 135,952元  
註1：行照未載明出廠日推定為該月15日
註2：未足1月以1月計。
註3：折舊計算式詳附表二。

附表二：（小數點以下四捨五入）
折舊時間 金額 第1年折舊值 248,351×0.369=91,642 第1年折舊後價值 248,351-91,642=156,709 第2年折舊值 156,709×0.369=57,826 第2年折舊後價值 156,709-57,826=98,883 第3年折舊值 98,883×0.369×(2/12)=6,081 第3年折舊後價值 98,883-6,081=92,802